【裁判字號】    99,訴,2299
【裁判日期】    991108
【裁判案由】    妨害性自主罪
【裁判全文】
臺灣臺中地方法院刑事判決              99年度訴字第2299號
公  訴  人  臺灣臺中地方法院檢察署檢察官
被      告  乙○○
指定辯護人  本院公設辯護人賴忠杰
上列被告因妨害性自主罪案件，經檢察官提起公訴（99年度偵字
第11617號），本院判決如下：
    主    文
乙○○對於未滿十四歲之女子為性交，處有期徒刑壹年玖月，緩
刑參年，緩刑期內付保護管束。
    犯罪事實
一、乙○○與未滿14歲代號0000-0000號之女子（86年1月出生，
    真實姓名年籍詳卷，下稱丙○），係網友關係，丙○於民國
    99年5月11日晚上，在網路即時通告訴乙○○想翹家到臺中
    玩，乙○○乃於翌（12）日下午前往臺南市，陪同丙○北上
    臺中市，並帶丙○至其位在臺中市○區○○路○○號○○樓
    現居處。詎乙○○明知丙○為未滿14歲之女子，竟基於性交
    之犯意，於同日晚上9時許，在前開現居處，與丙○發生性
    行為1次。嗣於99年5月12日凌晨零時50分許，乙○○騎乘機
    車附載丙○行經臺中市○○區○○路與市○○○路口時，因
    丙○未戴安全帽為警攔檢，而循線查悉上情。
二、案經丙○及其法定代理人代號00000000甲訴由臺中市警察局
    移送臺灣臺中地方法院檢察署檢察官偵查起訴。
    理    由
一、按被告以外之人於審判外之言詞或書面陳述，除法律有規定
    者外，不得作為證據；又被告以外之人於審判外之陳述，雖
    不符刑事訴訟法第159條之1至第159條之4之規定，而經當事
    人於審判程序同意作為證據，法院審酌該言詞陳述或書面陳
    述作成時之情況，認為適當者，亦得為證據；當事人、代理
    人或辯護人於法院調查證據時，知有刑事訴訟法第159條第1
    項不得為證據之情形，而未於言詞辯論終結前聲明異議者，
    視為有前項之同意，刑事訴訟法第159條第1項、第159條之5
    定有明文。本件證人即被害人丙○於警詢及偵查中之證述，
    被告乙○○及辯護人在本院審理時，均表示無意見，且未於
    言詞辯論終前就證據能力方面聲明異議，本院審酌前開警詢
    、偵查筆錄之製作，復未發現有何違法不當或其他瑕疵，認
    為均適當得作為證據使用。另卷附性侵害案件驗證同意書、
    疑似性侵害案件證物採集單、受理疑似性侵害事件驗傷診斷
    書及內政部警政署刑事警察局鑑定書，係為防治性侵害犯罪
    及保護被害人之權益，依性侵害犯罪防治法第10條第1項、
    第3項、第11條第1項、第2項等特別規定所取得之證據，屬
    於刑事訴訟法第159條第1項「法律有特別規定」之傳聞證據
    之例外，亦應認具證據能力，先予敘明。
二、上揭犯罪事實，業據被告乙○○坦承不諱，核與證人即被害
    人丙○於警詢及偵查中證述之情節相符，並有性侵害案件驗
    證同意書、疑似性侵害案件證物採集單、受理疑似性侵害事
    件驗傷診斷書及內政部警政署刑事警察局鑑定書附卷可稽，
    足徵被告之自白供述與事實相符。本件事證明確，被告上揭
    犯行已堪認定。
三、核被告所為，係犯刑法第227條第1項之與未滿14歲之女子性
    交罪。被告雖係成年人故意對未滿14歲之被害人丙○犯上揭
    性交罪，惟上揭性交罪，既係以被害人年齡未滿14歲者為其
    處罰之特殊要件，即無再予適用兒童及少年福利法第70條第
    1項前段規定加重處罰之餘地。又刑法第59條規定犯罪之情
    狀可憫恕者，得酌量減輕其刑，所謂犯罪之情狀，與刑法第
    57條規定科刑時應審酌之一切情狀，並非有截然不同之領域
    ，於裁判上酌減其刑時，應就犯罪一切情狀（包括第57條所
    列舉之10款事項），予以全盤考量，審酌被告犯罪有無可憫
    恕之事由（即有無特殊之原因與環境，在客觀上足以引起一
    般人同情，以及宣告法定低度刑，是否仍嫌過重等），以為
    判斷。本件被告與被害人丙○為網友關係，因被害人丙○主
    動向其表示想翹家到臺中玩，始被動前往臺南市，陪同丙○
    北上臺中市，並帶回其現居處，與被害人丙○係在情不自禁
    ，二情相悅下發生性行為，且於被害人丙○表示很痛時，即
    主動停止，與一般刻意誘引欺瞞之情節有別，對法益侵害之
    程度較輕，在客觀上足以引起一般人之同情，犯罪情狀顯可
    憫恕，認科以最低度刑即有期徒刑三年仍嫌過重，應依刑法
    第59條規定酌減其刑。爰審酌被告係20餘歲之青年，具有正
    當工作，尚無任何前科紀錄（見卷附臺灣高等法院被告前案
    紀錄表及在職證明書），利用未滿14歲之被害人丙○離家與
    其北上臺中市之機會，在現居處與丙○發生性行為，妨礙被
    害人丙○身心健康及人格發展，顯可非議，事後坦承上情，
    態度良好，並與被害人丙○達成和解，賠償損害，取得被害
    人丙○及其法定代理人之諒宥，有和解書在卷足憑等一切情
    狀，處以如主文所示之刑。末查被告未曾因故意犯罪受有期
    徒刑以上刑之宣告，偶因一時失慮，致觸刑章，事後已深表
    悔悟，並賠償損害，取得諒宥，其經此偵審程序，應知所警
    惕，信無再犯之虞，本院認所宣告之刑，以暫不執行為適當
    ，併依刑法第74條第1項第1款及同法第93條第1項規定，宣
    告緩刑三年，緩刑期間付保護管束，用啟自新，以觀後效。
據上論斷，應依刑事訴訟法第299條第1項前段，刑法第227條第1
項、第59條、第74條第1項第1款、第93條第1項，判決如主文。
本案經檢察官葉芳如到庭執行職務。
中    華    民    國    99    年     11    月    8    日
                  刑事第六庭  審判長法  官  鍾堯航
                                    法  官  郭德進
                                    法  官  黃佩韻
以上正本證明與原本無異。
如不服本判決應於收受判決後10日內向本院提出上訴書狀，並應
敘述具體理由；其未敘述上訴理由者，應於上訴期間屆滿後20日
內向本院補提理由書（均須按他造當事人之人數附繕本）「切勿
逕送上級法院」。
                                    書記官  吳淑願
中    華    民    國    99    年     11    月    8    日

附錄論罪科刑法條
刑法第227條第1項：
對於未滿14歲之男女為性交者，處三年以上十年以下有期徒刑。

司法院資訊處製作；財團法人民間司法改革基金會備份。
